Images des répertoires du notaire Sébastien Postelle pour l'étude VII
Archives nationales de France
Images des répertoires du notaire Sébastien Postelle pour l'étude VII
17 vendémiaire an XIV - 28 novembre 1810 (9 octobre 1805 - 28 novembre 1810)
MC/RE/VII/15, MC/RE/VII/17, MC/RE/VII/ 23
Postelle, Sébastien; Etude VII
3 registres
Archives nationales de France
Minutes et répertoires: la loi 2008-696 du 15 juillet 2008 relative aux archives a fixé à 75 ans à compter de la date de l'acte, ou à 25 ans à compter de la date du décès de l'intéressé si ce délai est plus bref, le délai de communication des minutes et répertoires des notaires; ce délai est porté à 100 ans à compter de la date de l'acte si le document se rapporte à un mineur (code du Patrimoine, articles L213-2, 4e d et 5e).
Autres documents de l'étude (dossiers de clients, comptabilité...): s'agissant d'archives privées, ces documents sont communicables selon les modalités fixées par le déposant ou le donateur.
Certains documents ne sont pas accessibles sous leur forme originale en raison de leur mauvais état de conservation.
Registres entrés aux Archives nationales en 1949.
Images des répertoires de l’étude VII
Archives de l'étude VII
répertoire d'officier public ministériel
- Répertoire chronologique pour la période du 17 vendémiaire an XIV au 8 janvier 1808 (9 octobre 1805 - 8 janvier 1808), 17 vendémiaire an XIV - 8 janvier 1808 (9 octobre 1805 - 8 janvier 1808); MC/RE/VII/15; Ce répertoire comporte 81 feuillets et fait partie d'un registre de 274 feuillets de papier manuscrits, hauteur 35 cm x largeur 24 cm, foliotés par le notaire. Le registre est en bon état, sauf une déchirure au f° 274.
  Registre folioté en 2003 (foliotation non visible à l'écran)
  Le registre contient aussi le répertoire du notaire Antoine Pezet de Corval pour la période du du 1er floréal an IX au 16 véndémiaire an XIV (21 avril 1801 - 8 octobre 1805).
  Le répertoire contient les informations suivantes: 1. nature de l'acte; 2. numéro d'ordre; 3. date du jour 3. nom, prénom des parties; 4. date et droits d'enregistrement.
  répertoire
  - Liste chronologique des actes pour la période du 17 vendémiaire au 9 nivôse an XIV (9 octobre - 30 décembre 1805), 17 vendémiaire - 9 nivôse an XIV (9 octobre - 30 décembre 1805); 194 r°-201 r°; 7 feuillets
  - Liste chronologique des actes pour la période du 2 janvier au 31 décembre 1806, 2 janvier - 31 décembre 1806; 201 v°-239 r°; 35 feuillets
  - Liste chronologique des actes pour la période du 2 janvier au 31 décembre 1807, 2 janvier - 31 décembre 1807; 239 v°-273 r°; 34 feuillets
  - Liste chronologique des actes pour la période du 2 janvier au 8 janvier 1808, 2 janvier - 8 janvier 1808; 273 v°; 1 feuillet
- Répertoire chronologique pour la période du 11 janvier 1808 au 28 novembre 1810, 11 janvier 1808 - 28 novembre 1810; MC/RE/VII/17; Ce répertoire comporte 73 feuillets et fait partie d'un registre de 195 feuillets de papier manuscrits, hauteur 35 cm x largeur 24 cm, foliotés par le notaire. Le registre est en bon état.
  Le registre contient aussi le répertoire du notaire Alexandre Curmer pour la période du du 1er décembre 1810 au 31 décembre 1814.
  Le répertoire contient les informations suivantes: 1. nature de l'acte; 2. numéro d'ordre; 3. date du jour 4. nom, prénom des parties; 5. date et droits d'enregistrement.
  - Liste chronologique des actes pour la période du 11 janvier au 31 décembre 1808, 11 janvier - 31 décembre 1808; 1 r°-28 v°; 27 feuillets
  - Liste chronologique des actes pour la période du 2 janvier au 30 décembre 1809, 2 janvier - 30 décembre 1809; 29 r°-54 v°; 25 feuillets
  - Liste chronologique des actes pour la période du 2 janvier au 28 novembre 1810, 2 janvier - 28 novembre 1810; 55 r°-73 v°; 18 feuillets
- "Feuille courante de l'étude de Maître Postelle, notaire, ou Etat jour par jour de ce qui y sera fait à compter du " 1er juillet 1807 au 28 novembre 1810, 1er juillet 1807 - 28 novembre 1810; MC/RE/VII/23; Ce répertoire comporte 46 feuillets et fait partie d'un registre de 48+71 feuillets de papier manuscrits, hauteur 35 cm x largeur 24 cm. Le registre est en bon état; la reliure est détachée ainsi que les ff° 1 à 10.
  Le registre contient aussi le répertoire du notaire Alexandre Curmer pour la période du 30 novembre 1810 au 19 janvier 1811.
  Le répertoire contient les informations suivantes: 1. noms des personnes qui doivent payer; 2. numéro d'ordre; 3. nature de l'acte passé; 4. nombres de rôles; 4. montant de l'enregistrement; 5. renvoi au registre des recettes ou compte courant. A partir du f° 27 (mars 1809), le notaire ne renseigne plus les deux dernières colonnes.
  La 2è partie du registre contient le répertoire par ordre alphabétique des actes reçus par Alexandre Curmer à partir du 1er janvier 1811
  - "Feuille courante de l'étude de Maître Postelle, notaire, ou Etat jour par jour de ce qui y sera fait" pour la période du 3 juillet au 31 décembre 1807, 3 juillet - 31 décembre 1807; 1 r°-9 v°; 9 feuillets
  - "Feuille courante de l'étude de Maître Postelle, notaire, ou Etat jour par jour de ce qui y sera fait" pour la période du 2 janvier au 31 décembre 1808, 2 janvier - 31 décembre 1808; 9 v°-24 v°; 16 feuillets
  - "Feuille courante de l'étude de Maître Postelle, notaire, ou Etat jour par jour de ce qui y sera fait" pour la période du 2 janvier au 30 décembre 1809, 2 janvier - 30 décembre 1809; 24 v°-36 r°; 13 feuillets
  - "Feuille courante de l'étude de Maître Postelle, notaire, ou Etat jour par jour de ce qui y sera fait" pour la période du 2 janvier au 28 novembre 1810, 2 janvier - 28 novembre 1810; 36 r°-46 v°; 11 feuillets